臺灣雲林地方法院刑事判決　　　　　　　　　　　　　　九十年度易字第八四八號
　　公　訴　人　臺灣雲林地方法院檢察署檢察官
　　被　　　告　甲○○
右列被告因竊盜等案件，經檢察官提起公訴（九十年度偵字第三八四三號、九十年度
偵字第四一一三號），本院判決如左：
    主  文
甲○○連續竊盜，處有期徒刑捌月；又意圖為自己不法之所有，以恐嚇使人將本人之
物交付，處有期徒刑捌月；應執行有期徒刑壹年貳月。
    事  實
一、甲○○前於民國八十四年間，因違反麻醉藥品管理條例及肅清煙毒條例案件，經
    法院分別判處有期徒刑五月及四年，經定執行刑為有期徒刑四年三月確定，又於
    同年間，復因違反肅清煙毒條例案件，經法院判處有期徒刑三年八月確定，並接
    續前開案件執行，嗣於八十七年間假釋出獄（假釋尚未期滿，未構成累犯）。詎
    甲○○仍不知悔改，竟意圖為自己不法之所有，基於意圖為自己不法所有之概括
  犯意，先於九十年九月十日下午五時許，在雲林縣斗南鎮○○路一七二號前，以
    不詳方式竊取丁○○所有之車牌號碼ＵＳＳ－六五九號輕機車一輛，得手後據為
    己有，嗣復承前之概括犯意，於同年月十五日某時許，在雲林縣斗南鎮○○里○
    鄰○○路十四號住處，以不詳方式竊取其兄乙○○所有之車號ＵＳＦ－九三三號
    車牌一面，將之懸掛在上開竊得之機車上使用。嗣於九十年九月二十日上午十一
    時許，甲○○騎乘上開竊得之機車至雲林縣斗南鎮○○路九十七號廣場內，為警
    當場查獲。甲○○另意圖為自己不法之所有，於九十年七月上旬某日，在雲林縣
    斗南鎮○○里○○路一鄰十四號住處，向其祖母丙○○恫稱：如不給新臺幣（下
    同）一千元花用，將放火燒房子等語，致使丙○○心生畏懼而交付一千元予甲○○。
二、案經雲林縣警察局斗南分局報請臺灣雲林地方法院檢察署檢察官偵查起訴。
    理  由
一、訊據被告甲○○固不否認有於右揭時、地，竊取告訴人乙○○之機車車牌一面，
    將之懸掛於車號ＵＳＳ－六五九號機車上，於騎乘該機車時為警查獲，及於上開
    時、地對被害人丙○○告以上開話語等事實，惟矢口否認有何竊取上開車牌及車
    號ＵＳＳ－六五九號機車，並恐嚇被害人丙○○之犯行，辯稱：上開車牌，為伊
    哥哥乙○○所有，車號ＵＳＳ－六五九號機車是綽號「阿龍」之男子於九十年九
    月十五日交給伊的，而伊對丙○○說上開話語，則是要借錢，並非恐嚇丙○○云
    云。經查，上開ＵＳＦ─九三三號機車車牌為告訴人乙○○所有，於九十年九月
    二十日八時許，在雲林縣斗南鎮田頭里田頭十四號住宅內發現失竊，業據告訴人
    乙○○於警訊中指述甚詳，並有車輛竊盜車牌失竊資料個別查詢報表、車籍作業
    系統查詢認可資料一紙在卷可參，而車號ＵＳＳ－六五九號機車為被害人丁○○
    所有，於九十年九月十日下午五時許，在雲林縣斗南鎮○○路一七二號前發現失
    竊，亦據被害人丁○○於警訊中指述甚詳，並有車輛竊盜車牌失竊資料個別查詢
    報表、車籍作業系統查詢認可資料及機器腳踏車行車執照各一紙在卷可參，足認
    上開機車車牌及機車確於前揭時地遭人竊取乙節。被告雖辯稱上開車號ＵＳＳ－
    六五九號機車係綽號「阿龍」之男子所交付，然被告自警訊迄本院審理過程，始
    終無法提出該綽號「阿龍」男子之真實姓名年籍，供本院傳訊以佐其說，而被告
    於本院審理時供稱：借車當時沒有約定何時還車，也不知道如何還車云云，然查
    ，機車為日常使用之交通工具，被告竟未約定何時還車，亦不知如何還車，即顯
    與常情有違，要難認被告上開所辯屬實，被告持有上開機車，又無法舉證其取得
    之來源，足認該機車確為被告所竊取無訛。另被告於上開時地，恐嚇被害人丙○○等情，業據被害人丙○○於警訊及偵審中指訴歷歷，核與證人李仲義於警訊及
    偵查中證述被告恐嚇被害人丙○○一情相符，衡諸常情，一般人向他人借錢之際
    ，無不口氣委婉，豈有以加害他人財產之語相告之理？再參以被害人丙○○為被
    告之祖母及證人李仲義為被告之叔叔，均屬至親，若非被告確有該恐嚇行為，豈
    會棄親情於不顧而為上開指述，是被告辯稱上開話語係向被害人丙○○借錢云云
    ，顯非可採。綜上，被告空言否認竊取上開車號ＵＳＳ－六五九號機車及恐嚇被
    害人丙○○，無非事後卸責之詞，均無足採。此外，復有贓物認領保管收據二紙
    、雲林縣警察局車輛車牌尋獲電腦輸入單二紙等在卷可佐。本件事證明確，被告
    犯行洵堪認定。
二、核被告所為係犯刑法第三百二十條第一項之竊盜罪及同法第三百四十六條第一項
    之恐嚇取財罪。被告先後二次竊盜犯行，時間緊接，方法相同，觸犯構成要件相
    同之罪，顯係基於概括犯意為之，為連續犯，依刑法第五十六條之規定，以一罪
    論，並加重其刑。又被告所犯竊盜及恐嚇取財二罪間，犯意各別，罪名不同，應
    分論併罰之。爰審酌被告前有妨害自由、施用毒品及竊盜前科，素行不佳，且於
    假釋期間，仍不知悔改，猶竊取他人財物及向他人恐嚇取財，其犯罪之動機、目
    的、手段、所生危害，其與被害人之關係，其其犯後僅坦承部分犯行之態度等一
    切情狀，分別量處如主文所示之刑，並定其應執行刑，以資懲儆。
據上論斷，應依刑事訴訟法第二百九十九條第一項前段，刑法第五十六條、第三百二
十條第一項、第三百四十六條第一項、第五十一條第五款，罰金罰鍰提高標準條例第
一條前段，判決如主文。
本案經檢察官施添寶到庭執行職務。
中　　　華　　　民　　　國　　　九十一　　　年　　　一　　　月　　十　　日
                                        臺灣雲林地方法院刑事第二庭
                                            法　官
右正本證明與原本無異。
如不服本判決，應於判決送達後十日內，向本院提出上訴狀。（須附繕本）
